臺灣高等法院臺中分院民事裁定　　　　　100年度抗字第344號
抗　告　人　林朝宗
訴訟代理人　林宏昌
視同抗告人　林聰河
　　　　　　林義桐
　　　　　　林生財
　　　　　　林坤助
相　對　人　林俊彥
抗告人因與相對人林俊彥間請求分割共有物事件，對於中華民國
100年6月27日臺灣彰化地方法院 99年度訴字第210號所為更正裁
定提起抗告，本院裁定如下：
    主  文
抗告駁回。
抗告訴訟費用由抗告人負擔。
    理  由
一、本件原裁定意旨略以：按判決如有誤寫、誤算或其他類此之
    顯然錯誤者，法院得隨時或依聲請以裁定更正之，其正本與
    原本不符者亦同，民事訴訟法第232條第1項定有明文。原法
    院 99年度訴字第210號之判決正本有如主文所示之顯然錯誤
    ，應予更正。原法院爰為「原判決原本及正本如附表所示出
    處中關於更正前之記載，應更正為如附表更正後之記載」之
    裁定。
二、抗告人抗告意旨略以：按共有物分割應依土地位置、各共有
    人原來居住位置，作為實際經濟效用以及對全體共有人之利
    益及公平而判決，然而就本案之判決，抗告人認為認事用法
    均違背常理，抗告人業已就原法院100年6月17日所為99年度
    訴字第210 號判決，提起上訴在案，抗告人就本件原法院同
    年月27日所為更正裁定仍為不服，基於原裁定與原法院99年
    度訴字第210 號判決二者互有關連，爰提起抗告，並求為廢
    棄原裁定，另由二審法院重新審理、裁決云云。
三、按判決如有誤寫、誤算或其他類此之顯然錯誤者，法院得依
    聲請或依職權以裁定更正；其正本與原本不符者，亦同；對
    於更正或駁回更正聲請之裁定，得為抗告；但對於判決已合
    法上訴者，不在此限，民事訴訟法第 232條第1、3項分別定
    有明文，考其 92年2月7日修正立法理由以：依原條文第3項
    規定，僅限於對更正之裁定始得抗告，然駁回更正聲請之裁
    定，有時會影響當事人之權益，且無堅強之理由認為對於該
    裁定之抗告應予限制，爰修正第 3項，明定對於更正或駁回
    更正聲請之裁定，均得抗告，以平衡當事人之權益，惟如對
    本案判決已有合法之上訴時，則不得再以抗告程序聲明不服
    ，而應一併由上訴審處理，爰增列但書明定之。故當事人如
    已對判決有合法上訴，即不得以抗告程序對原判決之更正或
    駁回更正裁定聲明不服。
四、經查抗告人已於100年6月30日對原法院100年6月17日所為判
    決提起合法上訴，有抗告人提出之民事上訴狀在卷可稽（見
    本院 100年度上字第279號卷第3頁），是依上開說明，抗告
    人自不得對原法院100年6月27日所為更正裁定以抗告程序聲
    明不服，應由本院一併處理。從而抗告意旨指摘原裁定違誤
    ，求為廢棄為不合法，應予駁回。
五、據上論結，本件抗告為不合法，爰依民事訴訟法第495條之1
    、第444條第1項、第95條、第78條，裁定如主文。
中    華    民    國   100    年    8     月    8     日
                民事第三庭    審判長法  官  陳照德
                                    法  官  朱  樑
                                    法  官  曾謀貴
以上正本係照原本作成。
不得再抗告，但得提起異議。
如不服本裁定應於裁定送達後10日內向本院提出異議。
                                    書記官  陳慈傳
中    華    民    國   100    年    8     月    9     日
                                                      Ａ